【裁判字號】    97,交聲,752
【裁判日期】    970811
【裁判案由】    交管條例聲異
【裁判全文】
臺灣板橋地方法院交通事件裁定         97年度交聲字第752號
原處分機關  交通部公路總局臺北區監理所蘆洲監理站
異  議  人
即受處分人  甲○○
上列異議人即受處分人因違反道路交通管理處罰條例案件，對於
交通部公路總局臺北區監理所蘆洲監理站97年4 月17日所為之處
分（原處分案號：北監蘆字第裁46-C00000000號），聲明異議，
本院裁定如下：
    主  文
異議駁回。
    理  由
一、聲明異議意旨略以：異議人即受處分人甲○○於民國97年3
    月3 日中午12時許，騎乘機車搭載其妻經臺北縣三重市○○
    路口，左轉往中正北路25巷行駛，左轉時確定左右都無來車
    ，始慢慢左轉至中正北路25巷，卻被後方來車追撞，致其夫
    妻二人人車倒地受傷，肇事者胡熾昌未於第一時間叫救護車
    與報警，就自行將車禍現場破壞，並任意將其夫妻二人移動
    ，致其妻骨折加重，其後又將其夫妻帶上肇事車輛送醫，在
    夫妻住院當晚，未告知下即自行至警局備案，事後警員於同
    年月5 日至醫院對其製作筆錄，並告知車禍現場並無監視器
    ，詎其後又於同年月10日晚上，告知其夫妻說車禍現場路口
    有調閱到二監視器錄影，經其本人之後到車禍現場發現該處
    共有4 台監視器，均係同一里架設，並可清楚拍攝到肇事者
    開車至路口之車速，但警員並未告知上情，有損其權益，懷
    疑警員有失職之嫌云云。
二、按汽車（包括機器腳踏車，即機車）駕駛人轉彎時，轉彎車
    不讓直行車先行者，處新臺幣六百元以上一千八百元以下罰
    鍰；又汽車駕駛人，違反道路交通管理處罰條例第48條規定
    者，除依原條款處罰鍰外，並予記違規點數一點，道路交通
    管理處罰條例第48條第1 項第6 款、第63條第1 項第1 款分
    別定有明文。
三、查本件異議人即受處分人甲○○，於民國97年3 月3 日上午
    11時50分許，騎乘車號BGJ-281 號重型機車，後載其妻林淑
    燕，沿臺北縣三重市○○路行駛，駛至與中正北路25巷交岔
    路口時，即逕行左轉中正北路25巷，不讓胡熾昌所駕沿中正
    北路25巷直行之車號1862-MT 號自用小客車先行，以致胡熾
    昌閃煞不及，擦撞及異議人之機車之違規事實，業經臺北縣
    政府警察局三重分局查報函陳舉發無誤，有該分局97年4 月
    2 日北縣警重交字第0970015121號函影本一紙附卷可稽，並
    有違規現場監視器錄影擷取光碟1 片及本院勘驗後翻拍之照
    片在卷可資佐證。異議人雖具狀辯稱上開意旨云云，然觀諸
    上開監視器錄影擷取光碟內錄影檔案內容所示，異議人騎乘
    上開機車左轉時，車速並未減速慢行，亦未查看右方直行來
    車，即逕行左轉，以致直行之胡熾昌所駕車輛閃煞不及而與
    之擦撞，足見異議人騎乘機車轉彎時，確有不讓直行之胡熾
    昌車輛先行而爭道行駛之違規行為，應屬無訛。另查本件舉
    發警員與異議人素不相識，亦無仇怨，其執行公務，自無任
    意誣陷異議人之理可言，因此異議人聲明異議所辯意旨，顯
    均不足採。從而，原處分機關據以援引上開規定，裁處罰鍰
    新臺幣九百元，並記違規點數一點，並無不當。本件異議為
    無理由，應予駁回。
四、據上論斷，應依道路交通案件處理辦法第19條，裁定如主文
    。
中    華    民    國    97    年    8     月    11    日
                        交通法庭  法  官  彭  全  曄
以上正本證明與原本無異
如不服本裁定應於送達後5 日內向本院提出抗告狀
                                  書記官  洪  紹  甄
中    華    民    國    97    年    8     月    12    日


司法院資訊處製作；財團法人民間司法改革基金會備份。
